臺灣高等法院刑事判決
109年度上訴字第4585號
上  訴  人  臺灣桃園地方檢察署檢察官
被      告  李芳儀




上列上訴人因被告詐欺案件，不服臺灣桃園地方法院109年度審
訴字第957號，中華民國109年8月12日第一審判決（起訴案號：
臺灣桃園地方檢察署108年度偵字第15400號、第20949號、第197
63號、第20965號、第17676號、第27478號、第27142號、第1940
1號、108年度少連偵字第179號、第218號、109年度偵字第5450
號），提起上訴，本院判決如下：
    主  文
原判決撤銷。
甲○○犯三人以上共同冒用公務員名義詐欺取財罪，共參罪，均累
犯，各處有期徒刑壹年貳月。應執行有期徒刑貳年貳月。
未扣案之犯罪所得新臺幣柒萬零伍佰元沒收，於全部或一部不能
沒收或不宜執行沒收時，追徵其價額。  
    事  實
一、甲○○及王玟萱（另行通緝中）加入以詐取民眾金融卡後提領
    民眾帳戶款項之詐騙集團後，擔任提領詐欺贓款之車手，並
    與真實姓名、年籍不詳自稱「張學友」、「劉德華」、「清
    水健」、「安心亞」、「萊恩」、「兆子龍」、「大飛」、
    「小白」等成年詐騙集團成員共同意圖為自己不法所有，基
    於3人以上共同冒用公務員名義詐欺取財、以不正方法由自
    動付款設備取得他人之物及隱匿詐欺犯罪所得去向而洗錢之
    犯意聯絡，由真實姓名、年籍不詳之詐欺集團成員分別撥打
    電話予附表所示之乙○○○、丁○○、丙○○，以附表所示之方式
    對渠等施用詐術，使渠等陷於錯誤，依指示分別將渠等所管
    領如附表所示金融帳戶提款卡置放於詐騙集團成員指定之地
    點，並提供提款卡密碼予詐騙集團成員。嗣詐欺集團成員分
    別取得乙○○○、丁○○、丙○○交付之提款卡後，再分別交付與
    甲○○及王玟萱，並指示甲○○或由王玟萱及甲○○共同持乙○○○
    、丁○○、丙○○所管領之提款卡，於附表所示提款時間、地點
    ，以輸入密碼之不正方法，使各該自動付款設備即提款機誤
    判車手係有提領權之人前來提領，而得以順利提領如附表所
    示乙○○○、丁○○、丙○○帳戶內之現金，提領後再攜至詐騙集
    團成員指定之地點，交與該集團其他成員，以此方式隱匿詐
    欺犯罪所得之去向，甲○○並可獲取提領款項百分之3之酬勞
    。嗣經警調閱自動櫃員機提領畫面而循線查獲，始悉上情。
二、案經乙○○○、丁○○、丙○○分別訴由桃園市政府警察局大溪、
    桃園、八德、中壢等分局報告暨嘉義市政府警察局第二分局
    報告臺灣嘉義地方檢察署呈請臺灣高等檢察署檢察長令轉臺
    灣桃園地方檢察署檢察官偵查起訴。
    理  由
壹、證據能力
    按被告以外之人於審判外之言詞或書面陳述，除法律有規定
    者外，不得作為證據，刑事訴訟法第159條第1項固有明定。
    惟按被告以外之人於審判外之陳述，雖不符同法第159條之1
    至第159條之4之規定，而經當事人於審判程序同意作為證據
    ，法院審酌該言詞陳述或書面陳述作成時之情況，認為適當
    者，亦得為證據，同法第159條之5第1項定有明文。查檢察
    官及被告甲○○於本院行準備程序時對於本判決以下所引用被
    告以外之人於審判外之陳述，均同意有證據能力，本院審酌
    此等陳述作成時之情況，尚無違法、不當及證明力明顯過低
    之情形，爰認有證據能力。又本判決所引用之非供述證據，
    並無證據證明係公務員違背法定程序所取得，且檢察官及被
    告均未主張排除其證據能力，依刑事訴訟法第158條之4反面
    解釋，亦有證據能力。
貳、認定事實所憑證據及理由
    上揭事實，業據被告於警詢時、偵訊時、原審準備程序及審
    理時、本院準備程序及審理時坦承不諱，核與告訴人乙○○○
    於警詢時之指訴、證人即告訴人丁○○、丙○○於警詢及偵訊時
    之證述、證人胡○婧（民國00年0月生，真實姓名年籍詳卷）
    、藍佳靜、簡鈺霖、古睿傑於警詢或偵訊時之證述大致相符
    ，並有車手提款紀錄表、監視器錄影畫面、丙○○之玉山銀行
    存戶交易明細整合查詢、第一銀行行員活期儲蓄存款存摺封
    面及內頁、查詢帳戶最近交易資料、自動櫃員機提領監視器
    畫面、丁○○之郵局帳戶交易明細、乙○○○之存摺存款-交易明
    細查詢、日盛國際商業銀行歷史交易表暨存摺封面及內頁明
    細、兆豐國際商業銀行存摺封面及內頁明細、中華電信股份
    有限公司用戶受信通信紀錄報表、乙○○○之日盛銀行之歷史
    交易表、簡鈺霖與甲○○手機對話翻拍照片、乙○○○之兆豐銀
    行ATM交易清單、乙○○○之兆豐銀行帳戶遭盜領時地一覽表、
    兆豐國際商業銀行股份有限公司108年12月5日兆銀總集中字
    第1080066927號函暨所附乙○○○之開戶基本資料及交易明細
    、兆豐國際商業銀行股份有限公司108年12月25日兆銀總集
    中字第1080070038號函暨所附乙○○○之交易明細等在卷可稽
    ，足徵被告前開任意性自白與事實相符，堪以採信。是本件
    事證明確，被告犯行洵堪認定，應依法論科。　　　　
參、論罪
一、按共同正犯在主觀上須有共同犯罪之意思，在客觀上為共同
    犯罪行為之實行，始足當之。所謂共同犯罪之意思，係指基
    於共同犯罪之認識，互相利用他方之行為以遂行犯罪目的之
    意思；共同正犯因有此意思之聯絡，其行為在法律上應作合
    一的觀察而為責任之共擔（最高法院104年度台上字第2194
    號判決意旨參照）。又共同實施犯罪行為之人，在合同意思
    範圍以內，各自分擔犯罪行為之一部，相互利用他人之行為
    ，以達其犯罪之目的者，即應對於全部所發生之結果，共同
    負責。且共同正犯之意思聯絡，原不以數人間直接發生者為
    限，即有間接之聯絡者，亦包括在內。如甲分別邀約乙、丙
    犯罪，雖乙、丙間彼此並無直接之聯絡，亦無礙於其為共同
    正犯之成立。是共同正犯在犯意聯絡範圍內，對全部結果負
    刑事責任，各共同正犯應論處相同之罪名。又共同正犯之意
    思聯絡，不限於事前有所協議，其於行為當時，基於相互之
    認識，以共同犯罪之意思參與者，亦無礙於共同正犯之成立
    ，且其表示之方法，不以明示通謀為必要，即相互間有默示
    之合致，亦無不可（最高法院102年度台上字第1895號判決
    意旨參照）。查被告雖未自始至終參與各階段之犯行，而僅
    擔任車手取款，惟渠與其他詐欺集團成員既為詐騙告訴人乙○○○、丁○○、丙○○（以下合稱告訴人3人）而彼此分工，堪認
    係在合同意思範圍內，各自分擔犯罪行為之一部，並相互利
    用他人之行為，以達犯罪之目的，參諸上開說明，被告自應
    就所參與犯行，對於全部所發生之結果共同負責。是核被告
    所為，係犯刑法第339條之4第1項第1款、第2款之三人以上
    共同冒用公務員名義詐欺取財罪、同法第339條之2第1項之
    非法由自動付款設備取財罪及洗錢防制法第2條第2款、第14
    條第1項之一般洗錢罪（三人以上共同冒用公務員名義詐欺
    取財罪屬洗錢防制法第3條第1款之特定犯罪）。檢察官雖未
    就被告有關一般洗錢罪之犯行起訴，惟此部分與起訴之三人
    以上共同冒用公務員名義詐欺取財及非法由自動付款設備取
    財犯行部分有想像競合犯之裁判上一罪關係，應為起訴效力
    所及，且本院已對被告踐行告知義務，自得併予審理。又本
    案因非被告加入該詐騙集團首次繫屬法院之案件，自無從論
    以組織犯罪防制條例第3條第1項後段之參與犯罪組織罪（檢
    察官亦未起訴此部分犯行），附此敘明。
二、被告與王玟萱及真實姓名、年籍不詳自稱「張學友」、「劉
    德華」、「清水健」、「安心亞」、「萊恩」、「兆子龍」
    、「大飛」、「小白」等成年詐騙集團成員間就本件犯行，
    有犯意聯絡及行為分擔，應論以共同正犯。
三、被告就附表編號1至3各係以一行為觸犯三人以上冒用公務員
    名義詐欺取財罪、非法由自動付款設備取財罪及一般洗錢罪
    ，均為想像競合犯，應依刑法第55條規定，各從一重之三人
    以上冒用公務員名義詐欺取財罪處斷。
四、被告對告訴人3人所為之三人以上冒用公務員名義詐欺取財
    犯行，各係侵害獨立之財產法益，各告訴人受詐騙之基礎事
    實不同而為可分，應認係犯意各別、行為互殊之3罪，應分
    論併罰。被告就各告訴人受害部分，縱然均分數次操作ATM
    將款項領出，亦僅為時空密接及侵害同一法益之接續行為，
    其罪數仍以被害法益為主，而非以操作ATM之次數計算，併
    予敘明。
五、被告前㈠因竊盜案件，經臺灣士林地方法院（下稱士林地院
    ）以104年度湖簡字第368號判處有期徒刑5月確定；㈡因竊盜
    案件，經士林地院以105年度審簡字第9號判處有期徒刑4月
    確定，上開㈠㈡罪刑，嗣經士林地院以105年度聲字第703號裁
    定應執行有期徒刑8月確定，於105年9月19日執行完畢，有
    本院被告前案紀錄表在卷可考，其受徒刑之執行完畢，5年
    以內故意再犯本案有期徒刑以上之3罪，均為累犯。且上開
    構成累犯之前案與本案均為財產犯罪，被告於上開前案執行
    完畢後未久即再犯本案，足見其前案之執行無成效，亦徵其
    對刑罰反應力之薄弱，故均應依刑法第47條第1項規定加重
    其刑（司法院釋字第775號解釋意旨參照）。
六、按犯洗錢防制法第14條之罪，在偵查或審判中自白者，減輕
    其刑，洗錢防制法第16條第2項定有明文。復按想像競合犯
    係一行為觸犯數罪名，行為人犯罪行為侵害數法益皆成立犯
    罪，僅因法律規定從一重處斷科刑，而成為科刑一罪而已，
    自應對行為人所犯各罪均予適度評價，始能對法益之侵害為
    正當之維護。因此法院於決定想像競合犯之處斷刑時，雖以
    其中最重罪名之法定刑作為裁量之準據，惟具體形成宣告刑
    時，亦應將輕罪之刑罰合併評價。基此，除非輕罪中最輕本
    刑有較重於重罪之最輕本刑，而應適用刑法第55條但書規定
    重罪科刑之封鎖作用，須以輕罪之最輕本刑形成處斷刑之情
    形以外，則輕罪之減輕其刑事由若未形成處斷刑之外部性界
    限，自得將之移入刑法第57條或第59條之科刑審酌事項內，
    列為是否酌量從輕量刑之考量因子。是法院倘依刑法第57條
    規定裁量宣告刑輕重時，一併具體審酌輕罪部分之量刑事由
    ，應認其評價即已完足，尚無過度評價或評價不足之偏失（
    最高法院109年度台上字第3936號判決意旨參照）。查被告
    於本院準備程序及審理時已就所犯一般洗錢罪為自白，本應
    依洗錢防制法第16條第2項之規定減輕其刑，雖因想像競合
    犯之關係而從一重之三人以上冒用公務員名義詐欺取財罪處
    斷，上開輕罪之減輕其刑事由未形成處斷刑之外部性界限，
    復考量本案犯罪手法縝密、受害金額非微，故無刑法第59條
    縱科以最低度刑猶嫌過重之顯可憫恕或情輕法重情形，然依
    前揭說明，仍應於依刑法第57條規定量刑時，審酌上開輕罪
    之減輕其刑事由，作為被告量刑之有利因子（見後述量刑部
    分所載）。
肆、撤銷原判決之理由
    原審以被告犯行事證明確，予以論罪科刑，固非無見，惟原
    判決既漏未對被告論以一般洗錢罪，即有未洽。檢察官上訴
    意旨略以：本件被告共犯有11案件，受侵害之被害人眾多，
    且告訴人乙○○○遭詐騙新臺幣（下同）100多萬元，卻絲毫未
    有清償之情形，可見被告並無悔意，告訴人乙○○○亦具狀請
    求從重量刑，故原審事實認定與法律適用容有誤會，非無再
    行斟酌之餘地等語，惟本件檢察官僅就告訴人3人受害部分
    起訴被告，所謂「被告共犯有11案件，受侵害之被害人眾多
    」，容有誤會，且依被告於本院審理時所述：我想要賠償，
    但我現在沒有錢，我出監後可以用工作薪水賠償告訴人3人
    ，也願意與告訴人3人做和解筆錄，但一直找不到告訴人3人
    等語（見本院卷第171頁），足見被告非無悔過彌補之誠意
    ，僅因在監執行中及未遇告訴人3人而未能賠償或和解，且
    告訴人3人經本院通知亦均未到庭商談相關事宜，是檢察官
    上訴意旨難認可採，然原判決既有前開未洽之處，本院仍應
    撤銷原判決，另為適法之判決。
伍、量刑及沒收
一、量刑部分：
　　爰以行為人之責任為基礎，審酌被告不思以正當方式賺取錢
    財，貿然加入詐騙集團而獲取不法利益，價值觀念有所偏差
    ，不僅侵害告訴人3人之財產權，亦影響社會秩序、破壞人
    際間信賴關係，所為實屬不該；惟念及被告犯罪後能坦承犯
    行，非無悔過彌補之誠意，僅因在監執行中及未遇告訴人3
    人而未能賠償或和解，且合於洗錢防制法第16條第2項所定
    減輕其刑事由如前，而得作為量刑之有利因子，兼衡被告之
    犯罪動機、目的、手段、素行、所生損害、實際所得、擔任
    提款車手之參與分工態樣、犯罪後之態度，暨其自述高中肄
    業之智識程度、已婚及無子女之家庭狀況等一切情狀，量處
    如主文第2項所示之刑，並定其應執行之刑。
二、沒收部分：
　  按犯罪所得，屬於犯罪行為人者，沒收之，且於全部或一部
    不能沒收或不宜執行沒收時，追徵其價額，刑法第38條之1
    第1項前段、第3項定有明文。又共同正犯之犯罪所得沒收或
    追徵，應就各人所分得之數額分別為之；倘若共同正犯各成
    員內部間，對於不法利得分配明確時，應依各人實際分配所
    得沒收（最高法院104年度台上字第3937號判決意旨參照）
    。被告甲○○於警詢及本院審理時自承其酬勞為提領金額之3%
    （見108偵20949卷第11頁，本院卷第181頁），是以如附表
    所示各該提領金額加總後按3%計算結果，其犯罪所得應為70
    ,500元（計算式：提領總額2,350,000元×3%＝70,500元），
    且未經扣案，亦未實際合法發還被害人，爰依刑法第38條之
    1第1項前段、第3項規定，於主文第3項宣告沒收，於全部或
    一部不能沒收或不宜執行沒收時，追徵其價額。至本件被告
    犯罪所持用之提款卡俱未扣案，又無從證明為被告所有或有
    事實上處分權，復非屬違禁物，爰不予宣告沒收。　
據上論斷，應依刑事訴訟法第369條第1項前段、第364條、第299
條第1項前段，判決如主文。
本案經檢察官范玟茵提起公訴，檢察官劉仲慧提起上訴，檢察官
鄧媛到庭執行職務。
中　　華　　民　　國　　110 　年　　3 　　月　　23　　日
                  刑事第四庭    審判長法  官  陳筱珮
                                      法  官  羅郁婷
                                      法  官  吳元曜
以上正本證明與原本無異。
如不服本判決，應於收受送達後20日內向本院提出上訴書狀，其
未敘述上訴之理由者並得於提起上訴後20日內向本院補提理由書
（均須按他造當事人之人數附繕本）「切勿逕送上級法院」。
                                      書記官  黃亮潔
中　　華　　民　　國　　110 　年　　3 　　月　　23　　日
附錄：本案論罪科刑法條全文 
洗錢防制法第14條
有第二條各款所列洗錢行為者，處7年以下有期徒刑，併科新臺
幣5百萬元以下罰金。
前項之未遂犯罰之。
前二項情形，不得科以超過其特定犯罪所定最重本刑之刑。
　　　
中華民國刑法第339條之2
（違法由自動付款設備取得他人之物之處罰）
意圖為自己或第三人不法之所有，以不正方法由自動付款設備取
得他人之物者，處3年以下有期徒刑、拘役或30萬元以下罰金。
以前項方法得財產上不法之利益或使第三人得之者，亦同。
前二項之未遂犯罰之。

中華民國刑法第339條之4
犯第339條詐欺罪而有下列情形之一者，處1年以上7年以下有期
徒刑，得併科1百萬元以下罰金：
一、冒用政府機關或公務員名義犯之。
二、三人以上共同犯之。
三、以廣播電視、電子通訊、網際網路或其他媒體等傳播工具，
    對公眾散布而犯之。
前項之未遂犯罰之。

附表：
編號 被害人 遭詐騙方式 提領卡片 提領時間 提領地點 提領款項（新臺幣） 行為人 影像出處 提領明細 1 乙○○○(提告) 由詐騙集團成員佯以中華電信服務人員、士林分局警員、法官之名義告知告訴人乙○○○涉嫌國外洗錢，須提供帳戶及存摺以釐清罪嫌，致告訴人乙○○○陷入錯誤而交付右開帳戶金融卡及密碼與詐騙集團成員。 八德區農會(帳號：0000000000000000號) 108年5月6日13時16分 台新銀行八德分行 20,000元 甲○○ 108偵19401卷一第102頁 108他4013卷第26頁、108偵19401卷一第99頁     108年5月6日13時19分 八德區農會大湳辦事處 30,000元        108年5月6日13時20分 八德區農會大湳辦事處 25,000元       兆豐銀行(帳號：000-00000000000號)  108年5月6日13時31分 兆豐商銀八德分行 30,000元 甲○○ 108偵19401卷一第108頁 108偵19401卷一第98頁反面、108偵27142卷一第100頁      108年5月6日13時32分 兆豐商銀八德分行 30,000元        108年5月6日13時33分 兆豐商銀八德分行 30,000元        108年5月6日13時34分 兆豐商銀八德分行 29,000元        108年5月7日1時23分 兆豐商銀八德分行 30,000元 甲○○ 108偵19401卷一第109頁反面      108年5月7日1時24分 兆豐商銀八德分行 29,000元        108年5月7日1時25分 兆豐商銀八德分行 30,000元        108年5月7日1時26分 兆豐商銀八德分行 30,000元        108年5月8日0時5分 兆豐商銀中壢分行 20,000元 王玟萱提領、甲○○陪同 108偵27142卷一第137、143、145頁      108年5月8日0時6分 兆豐商銀中壢分行 20,000元        108年5月8日0時6分 兆豐商銀中壢分行 20,000元        108年5月8日0時7分 兆豐商銀中壢分行 20,000元        108年5月8日0時11分 兆豐商銀中壢分行 20,000元        108年5月8日0時12分 兆豐商銀中壢分行 19,000元        108年5月9日1時42分 兆豐商銀南崁分行 30,000元 甲○○ 108偵19401卷一第110頁反面、108偵27656卷第17頁      108年5月9日1時43分 兆豐商銀南崁分行 30,000元        108年5月9日1時43分 兆豐商銀南崁分行 30,000元        108年5月9日1時45分 兆豐商銀南崁分行 29,000元       日盛銀行(帳號：000-00000 000000000號) 108年5月6日13時46分 日盛銀行八德分行 30,000元 甲○○  108偵19401卷一第103頁 108偵19401卷一第98頁、108偵19763卷第27頁     108年5月6日13時47分 日盛銀行八德分行 30,000元        108年5月6日13時48分 日盛銀行八德分行 30,000元        108年5月6日13時50分 日盛銀行八德分行 9,000元        108年5月7日1時59分 彰化銀行埔心分行 20,000元  108偵19401卷一第103頁反面      108年5月7日2時0分 彰化銀行埔心分行 20,000元        108年5月7日2時3分 彰化銀行埔心分行 10,000元        108年5月8日19時21分 日盛銀行八德分行 30,000元  108偵19401卷一第104頁反面      108年5月8日19時22分 日盛銀行八德分行 30,000元        108年5月8日19時23分 日盛銀行八德分行 30,000元        108年5月8日19時24分 日盛銀行八德分行 9,000元        108年5月9日2時25分 日盛銀行桃園分行 30,000元  108偵19401卷一第105頁、108偵19763卷第12頁      108年5月9日2時26分 日盛銀行桃園分行 9,000元        108年5月9日2時29分 日盛銀行桃園分行 30,000元        108年5月9日2時29分 日盛銀行桃園分行 30,000元        108年5月10日0時57分 彰化銀行埔心分行 20,000元  108偵19401卷一第105至106頁      108年5月10日0時58分 彰化銀行埔心分行 20,000元        108年5月10日0時59分 彰化銀行埔心分行 20,000元        108年5月10日1時0分 彰化銀行埔心分行 20,000元        108年5月10日1時2分 彰化銀行埔心分行 20,000元        108年5月11日1時51分 國泰世華同德分行 9,000元  108偵19763卷第12頁      108年5月11日1時53分 台新銀行全家桃園中寧店ATM 20,000元  108偵19763卷第12頁反面、108他4013卷第47頁      108年5月11日1時54分 台新銀行全家桃園中寧店ATM 10,000元        108年5月11日1時57分 日盛銀行北桃園分行 30,000元  108偵19763卷第12頁反面、108他4013卷第44頁      108年5月11日1時58分 日盛銀行北桃園分行 30,000元    2 丁○○(提告) 由詐騙集團成員佯以中華電信服務人員、士林分局警員、檢察官之名義告知告訴人丁○○涉嫌偽造文書，須提供帳戶及存摺以凍結財產，致告訴人丁○○陷入錯誤而交付右開帳戶金融卡及密碼與詐騙集團成員。 臺灣銀行(帳號：000-000000000000號) 108年4月13日0時34分 臺灣銀行中壢分行 60,000元 甲○○ 108少連偵218卷第48頁、嘉義第二分局偵查卷第23頁反面 108少連偵218卷第42、44頁     108年4月13日0時35分 臺灣銀行中壢分行 60,000元        108年4月13日0時37分 臺灣銀行中壢分行 29,000元        108年4月15日0時15分 臺灣銀行中壢分行 60,000元  108少連偵218卷第49頁、嘉義第二分局偵查卷第26頁反面      108年4月15日0時16分 臺灣銀行中壢分行 60,000元       中華郵政(帳號：000-00000000000000號) 108年4月13日1時31分 中華郵政普仁郵局 60,000元  嘉義第二分局偵查卷第24頁反面至第25頁反面 嘉義第二分局偵查卷第57至58頁     108年4月13日1時32分 中華郵政普仁郵局 60,000元        108年4月13日1時33分 中華郵政普仁郵局 29,000元        108年4月14日0時25分 中華郵政中壢郵局 60,000元        108年4月14日0時27分 中華郵政中壢郵局 60,000元        108年4月14日0時29分 桃園市○○區○○路000號ATM 20,000元  108少連偵179卷第34頁 108少連偵179卷第27、29頁     108年4月14日0時29分 桃園市○○區○○路000號ATM 9,000元    3 丙○○(提告) 由詐騙集團成員佯以中華電信服務人員、警員、檢察官之名義告知告訴人丙○○涉嫌洗錢，須提供帳戶及存摺以監管帳戶，致告訴人丙○○陷入錯誤而交付右開帳戶金融卡及密碼與詐騙集團成員。 玉山銀行(帳號：000-0000000000000號) 108年4月13日0時1分 玉山銀行中壢分行 30,000元 甲○○ 嘉義第二分局偵查卷第23頁 嘉義第二分局偵查卷第40頁     108年4月13日0時2分 玉山銀行中壢分行 30,000元        108年4月13日0時3分 玉山銀行中壢分行 20,000元        108年4月13日0時4分 玉山銀行中壢分行 20,000元        108年4月13日0時6分 玉山銀行中壢分行 30,000元        108年4月13日0時8分 玉山銀行中壢分行 19,000元        108年4月14日1時19分 玉山銀行中壢分行 30,000元  嘉義第二分局偵查卷第26頁      108年4月14日1時24分 玉山銀行中壢分行 30,000元        108年4月14日1時24分 玉山銀行中壢分行 30,000元        108年4月17日1時15分 玉山銀行中壢分行 30,000元  嘉義第二分局偵查卷第27頁      108年4月17日1時16分 玉山銀行中壢分行 30,000元        108年4月17日1時16分 玉山銀行中壢分行 30,000元        108年4月17日1時18分 玉山銀行中壢分行 30,000元        108年4月17日1時42分 玉山銀行中壢分行 29,000元        108年4月18日0時14分 玉山銀行中壢分行 30,000元  嘉義第二分局偵查卷第27頁反面      108年4月18日0時15分 玉山銀行中壢分行 30,000元        108年4月18日0時15分 玉山銀行中壢分行 29,000元        108年4月18日0時16分 玉山銀行中壢分行 30,000元        108年4月18日0時17分 玉山銀行中壢分行 30,000元        108年4月20日0時9分 玉山銀行中壢分行 29,000元  嘉義第二分局偵查卷第28頁 嘉義第二分局偵查卷第41頁     108年4月20日0時11分 玉山銀行中壢分行 30,000元        108年4月20日0時12分 玉山銀行中壢分行 30,000元        108年4月20日0時13分 玉山銀行中壢分行 30,000元        108年4月20日0時13分 玉山銀行中壢分行 30,000元